臺灣高等法院臺南分院刑事判決　　　　　　九十三年度上訴字第六二一號　　　ｇ
　　　上　訴　人　臺灣臺南地方法院檢察署檢察官
　　　被　　　告　江　怡　君
右上訴人因被告毒品危害防制條例案件，不服臺灣臺南地方法院九十三年度訴字第一
三八號中華民國九十三年六月二十四日第一審判決（起訴案號：臺灣臺南地方法院檢
察署九十二年度毒偵字第二０七八號；移送併辦案號：九十三年度毒偵字第一０三六
、一二八七、一四九八號），提起上訴，本院判決如左：
      主      文
原判決撤銷。
江怡君連續施用第一級毒品，處有期徒刑玖月；扣案第一級毒品海洛因肆包（合計淨
重壹點柒肆公克）均沒收銷燬之；海洛因包裝袋四只（合計重壹點陸公克）均沒收；
又連續施用第二級毒品，處有期徒刑伍月；扣案第二級毒品安非他命包（合計含袋
重貳點公克）均沒收銷燬之。應執行有期徒刑壹年；扣案第一級毒品海洛因肆包（
合計淨重壹點柒肆公克）、第二級毒品安非他命包（合計含袋重貳點公克）均沒
收銷燬之；海洛因包裝袋四只（合計重壹點陸公克）均沒收。
      事      實
一、江怡君曾因施用第二級毒品安非他命案件，經原審法院以九十年度毒聲字第二三
    二０號裁定送觀察、勒戒後，認無繼續施用毒品之傾向，經臺灣臺南地方法院檢
    察署檢察官於九十一年五月九日以九十一年度毒偵緝字第一五０號為不起訴處分
    確定。
二、詎江怡君仍未戒除毒癮，復基於施用第一級毒品海洛因及第二級毒品安非他命之
    概括犯意，自九十二年九月六、七日左右起，至九十三年七月十三日止，在臺南
    市○○路之朋友住處及臺南縣、市之汽車旅館內等處，以摻入香菸內吸食之方式
    ，連續施用第一級毒品海洛因及第二級毒品安非他命多次，嗣經警於九十二年十
    一月十九日十三時五十分許、九十三年一月十四日二十時三十分許、同年五月二
    十八日十三時許、同年七月十三日一時四十五分許，分別在臺南市○區○○路三
    段二五九號「綠驛賓館七０一室」內、臺南市○○○路一八六巷二十弄二十號、
    臺南市○○路與民生路口、臺南市○○○路○段一九四巷五七號（荷蘭村汽車旅
    館七０八號房）等處查獲，並扣得江怡君所有之第一級毒品海洛因四小包（合計
    淨重一點七四公克）及第二級毒品安非他命三小包（合計含袋重二點三公克），
    並均採尿送驗，分別呈嗎啡陽性及甲基安非他命陽性反應，始查知上情。
三、案經臺南市警察局第一分局、第五分局、臺南縣警察局報告臺灣臺南地方法院檢
    察署檢察官偵查起訴及移送併辦。
      理      由
一、本案被告江怡君經合法傳喚無正當理由未到庭陳述，惟據其於原審及歷次偵訊中
    對右開連續非法施用第一級毒品海洛因多次及非法施用第二級毒品安非他命多次
    之事實均坦承不諱，且被告於上開犯行後為警查獲時所採集之尿液檢體，經送鑑
    驗結果，呈甲基安非他命及嗎啡陽性反應（按海洛因係由嗎啡經化學合成而製得
    ，經注射進入人體後，因代謝分解成嗎啡，因此施打海洛因後，由尿液中檢驗結
    果仍為嗎啡反應），此有臺灣檢驗科技股份有限公司於九十二年十二月四日所出
    具之濫用藥物尿液檢驗報告及臺南市衛生局九十三年二月十一日、同年七月二十
    日尿液檢驗成績書、臺南縣衛生局九十三年六月七日尿液檢驗成績書各一紙附卷
    可稽，此外，並有第一級毒品海洛因四包（合計淨重一點七四公克）及第二級毒
    安非他命三包（合計含袋重二點三公克）扣案足資佐證，互核相符。又扣案之毒
    品經警以聯勤二０四廠製造之毒品檢驗盒試劑初步檢驗結果，分別呈嗎啡、海洛
    因反應及安非他命反應，海洛因部分再經法務部調查局以氣相層析質譜儀分析法
    及化學呈色分析法檢驗結果，確屬第一級毒品海洛因無訛，此有毒品初步檢驗報
    告單及法務部調查局九十二年十二月二十五日調科一字第二００００四六一二號
    鑑定通知書各一紙可按，足認被告確有上開施用第一級毒品海洛因及施用第二級
    毒品安非他命之犯行。又查被告前有事實欄一所載之施用第二級毒品安非他命犯
    行，且經檢察官為不起訴處分確定，其於受不起訴處分後，五年內再犯毒品危害
    防制條例第十條第一項、第二項之罪，且經原審法院以九十二年度毒聲字第二０
    三四號裁定觀察、勒戒後，認有繼續施用毒品之傾向，再經原審法院以九十二年
    度毒聲字第二二四一號裁定令入戒治處所施以強制戒治一年之事實，分別有上開
    不起訴處分書、刑事裁定各乙份附卷可佐。是以被告於不起訴處分後五年之內再
    連續非法施用第一級、第二級毒品之犯行，事證明確，堪予認定。
二、按檢察官就犯罪事實一部起訴者，其效力及於全部，刑事訴訟法第二百六十七條
    定有明文。本件檢察官移送併案之被告於九十三年一月十四日或前三日內某時，
    在不詳地點，施用第二級毒品安非他命（九十三年度毒偵字第一０三六號）；於
    九十三年一月十日起至同年五月二十六日止在不詳地點，連續施用第一級毒品海
    洛因及第二級毒品安非他命（九十三年度毒偵字第一二八七號）；於九十三年七
    月十三日或往前回溯二十六小時（施用海洛因）或九十六小時（施用安非他命）
    ，在不詳地點，連續施用第一級毒品海洛因及第二級毒品安非他命（九十三年度
    毒偵字第一四九八號）之犯行，與原起訴並論罪部分即施用第一級毒品罪及第二
    級毒品罪，具有連續犯之關係，屬裁判上一罪之同一案件，為起訴效力所及。又
    公訴人雖僅就被告自九十二年九月間某日起至九十二年十一月十九日止之連續施
    用第一級毒品海洛因及第二級毒品安非他命之犯行提起公訴（原審已將被告於九
    十三年一月十四日或前三日內某時施用第二級毒品安非他命之犯行併辦審理），
    揆之前開規定，檢察官起訴效力應及於全部，本件被告自九十二年十一月十九日
    起至九十三年七月十三日止，連續非法施用第一級毒品海洛因及第二級毒品安非
    他命之犯罪事實，均與前揭論罪科刑之連續非法施用第一級毒品海洛因及第二級
    毒品安非他命部分，具連續犯之關係，屬裁判上一罪之同一案件，均為起訴效力
    所及，法院自應就上開移送併辦部分，依法一併加以審理。
三、按海洛因及安非他命業經分別列入毒品危害防制條例第二條第二項第一款、第二
    款所規定之第一級毒品及第二級毒品，禁止非法持有、施打及吸用，毒品危害防
    制條例第二條第二項第一款、第二款分別定有明文。查被告曾因施用毒品案件，
    經觀察、勒戒後，經不起訴處分確定，有前揭不起訴處分書、刑事裁定及臺灣高
    等法院被告全國前案紀錄表附卷可據。茲被告又非法施用海洛因及安非他命，核
    其所為，係犯毒品危害防制條例第十條第一項、第二項之施用第一級毒品及施用
    第二級毒品罪；其持有第一級毒品海洛因、第二級毒品安非他命之低度行為，各
    為進而施用之高度行為所吸收，均不另論罪。被告先後多次施用第一級毒品海洛
    因及第二級毒品安非他命之犯行，均時間緊接，各觸犯犯罪構成要件相同之罪名
    ，顯均係基於概括犯意而為，均應依連續犯規定論以一罪，即連續施用第一級毒
    品罪及連續施用第二級毒品罪，並均加重其刑。被告所犯二罪，即連續施用第一
    級毒品罪及連續施用第二級毒品罪，犯意各別，構成要件不同，應分論併罰。
四、原審以被告江怡君罪證明確，因予論罪科刑，固非無見，惟原判決未及審酌檢察
    官聲請併辦部分（臺灣臺南地方法院檢察署九十三年度毒偵字第一二八七、一四
    九八號），自有未洽。檢察官上訴意旨，執以指摘原判決不當，為有理由，應由
    本院撤銷改判。爰審酌被告施用毒品之犯行，在性質上乃屬對自我身心健康之自
    戕行為，尚未嚴重破壞社會秩序、侵害他人權益，然其前因施用毒品經送觀察、
    勒戒後，猶不思戒絕革除惡習，再為本件犯罪，顯未因前所受之觀察、勒戒而記
    取教訓，及被告犯後坦承犯行，態度良好，並其犯罪之動機、目的、手段等一切
    情狀，各量處如主文第二項所示之刑，並定其應執行刑，以資懲儆。
五、扣案第一級毒品海洛因四包（合計淨重一點七四公克）及第二級毒品安非他命三
    包（合計含袋重二點三公克），經送驗結果確分別為第一級毒品海洛因、第二級
    毒品安非他命無訛，有毒品初步檢驗報告單、法務部調查局鑑定通知書各一份在
    卷可佐，分屬毒品危害防制條例第二條所列之第一級毒品及第二級毒品，不論屬
    於被告與否，均應依毒品危害防制條例第十八條第一項前段宣告沒收銷燬之；至
    海洛因包裝袋四只（合計重一點六公克），為被告所有供本件犯罪所用之物，業
    據被告供承在卷，均應依刑法第三十八條第一項第二款併予宣告沒收。
六、被告經合法傳喚，無正當理由不到庭，爰不待其陳述逕行判決。
據上論斷，應依刑事訴訟法第三百六十九條第一項前段、第三百六十四條、第二百九
十九條第一項前段、第三百七十一條，毒品危害防制條例第十條第一項、第二項、第
十八條第一項前段，刑法第十一條前段、第五十六條、第五十一條第五款、第三十八
條第一項第二款規定，判決如主文。
本案經檢察官蘇南桓到庭執行職務。
中    華    民    國      九十三      年      十一      月      十六    日
                                  臺灣高等法院臺南分院刑事第二庭
                                      審判長法官  葉    居    正
                                            法官  林    勝    木
                                            法官  李    文    福
右正本證明與原本無異。
如不服本判決，應於判決送達後十日內向本院提出上訴狀，其未敘述理由者並應於提
出上訴狀後十日內向本院補提理由書（應附繕本)。
                                      法院書記官  李    良    倩
中    華    民    國      九十三      年      十一      月      十六    日
附錄論罪法條
毒品危害防制條例第十條：
施用第一級毒品者，處六月以上五年以下有期徒刑。
施用第二級毒品者，處三年以下有期徒刑。